【裁判字號】    89,易,4349
【裁判日期】    900306
【裁判案由】    妨害公務
【裁判全文】
臺灣臺中地方法院刑事判決    八十九年度易字第四三四九號
    公  訴  人  臺灣臺中地方法院檢察署檢察官
    被      告  丁○○
右列被告因妨害公務案件，經檢察官提起公訴（八十九年度偵字第一九一０一號），
本院判決如左：
    主  文
丁○○對於公務員依法執行職務時，施強暴，處有期徒刑陸月，如易科罰金，以佰
元折算壹日。
    事  實
一、丁○○曾因侵占罪經法院判處有期徒刑十一月確定後逃匿，為臺灣澎湖地方法院
    檢察署於民國八十九年九月二十一日發布通緝。嗣於同年月二十六日晚間，南投
    縣警察局草屯分局草屯派出所警員丙○○、甲○○等四人於便服外著繡有「警察
    」字樣之警制防彈衣，分別駕駛二部自小客車，至南投縣草屯鎮○○路九九九號
    博愛加油站旁停車場內埋伏查緝毒犯。迄同日二十二時三十分許，丁○○駕駛車
    牌號碼Ｂ三─四六二二號自用小客車附載王修乾、乙○○抵達停車場，面對水溝
    停車。警員丙○○、甲○○等四人即將其等駕駛之二部自小客車停放在車號Ｂ三
    ─四六二二號自用小客車後方，由丙○○、甲○○二人下車趨前盤查，丁○○見
    著警制防彈衣之警員走近執行盤查職務，竟基於妨害公務之犯意，倒車衝撞警員
    所駕駛之車號ＪＺ─八五四二號自小客車，對於公務員依法執行職務時，施強暴
    行為。丙○○、甲○○乃對空鳴槍二發，丁○○不理會，仍倒車衝撞警員之汽車
    二次，丙○○、甲○○遂再各開二槍，將車號Ｂ三─四六二二號自用小客車右側
    前、後車輪胎擊破，使該車無法繼續行駛，丁○○、王修乾、乙○○始束手就縛
    。警員旋於車內起獲毒品海洛因八包（經鑑驗淨重三十點四一公克，包裝重三點
    八三公克）、安非他命一包（毛重○點四公克）、分裝塑膠空袋三十八個（丁○○所涉違反毒品危害妨制條例案件，另由本院以八十九年度訴字第二一一號審理
    判決在案）。
二、案經南投縣警察局草屯分局報請臺灣南投地方法院檢察署呈請臺灣高等法院臺中
    分院檢察署核令移轉臺灣臺中地方法院檢察署檢察官偵查起訴。
    理  由
一、訊據被告丁○○固不否認其於右揭時地，倒車衝撞警察所駕之車號ＪＺ─八五四
    二號自小客車之事實，但矢口否認有妨害公務之犯行，辯稱：「當時我不知道那
    是警察，因為我停在加油站旁邊，我看到有人拿槍下車，我第一個反應以為是警
    察，但是沒有穿警衣，另外有一輛車停在我後面要攔住我，所以我才會倒車要跑
    ，我不知道他們停在我車的後面，才會倒車準備離開，我一發現撞車以後，就下
    車，一下車就聽到槍聲，然後就馬上趴在地上」等語，惟查，被告丁○○業於警
    訊中坦稱：「我於右述時地（八十九年九月二十六日二十二時三十分，在南投縣
    草屯鎮○○路九九九號博愛加油站旁停車場內）駕自小客Ｂ三─四六二二號載王
    修乾及乙○○二人在上址等人時遇警方前來盤查時心虛，便由乙○○喊"衝"，我
    便倒車衝撞警車ＪＺ─八五四二後，經警方鳴槍制止後才就範：：。」等語，且
    證人即警員丙○○於偵查中已明確證述：「我們在八十九年九月二十六日下午十
    點半左右在博愛路加油站盤查，因為是有線民提供該處有毒品交易，所以我們執
    勤的四人都穿便服，我跟甲○○開一部車，另外二人開一部車，我們在旁邊埋伏
    很久，我們看到丁○○開車子過來停好後，丁○○停車的前面是水溝及雜草，我
    們兩部車就併行停在他後面，我們這輛二人下車要出示證件時，他連窗戶沒打開
    就衝撞，因為他有看到我們防彈衣服上面繡的警察字樣。」、「（問：你們當時
    防彈背心是穿在外面？）是的，防彈背心是外面繡有警察字樣的制式背心。」、
    「（問：他們倒車衝撞警車幾次？）應該有三次。」、「（問：你們是在他第一
    次倒車時就對空鳴槍？）是的，對空鳴槍後又衝撞二次。」等語，又證人即警員
    甲○○於偵查中亦表示與丙○○為相同之證述，核與其二人所製作之職務報告書
    相符，有職務報告書一份在卷可稽，此外復有現場相片三張附卷可資佐證，足認
    被告所辯顯係事後卸責之詞，尚非可採。雖證人乙○○於本院審理時證稱：「（
    問：當時你是否在車上？）是，我坐在副駕駛座上，我們確實不知道那是警察，
    丁○○下車以後聽到槍聲，知道是警察以後，就坐在車上沒有動。（問：是否有
    在車上喊衝？）沒有。」，惟證人乙○○係被告丁○○之友人，且案發當時與被
    告丁○○同處一車，顯係交情匪淺，是其所言不無迴護被告之虞，非可遽予採信
    。本件事證明確，被告之犯行洵堪認定。
二、核被告丁○○所為，係犯刑法第一百三十五條第一項之妨害公務罪。其於警員依
    法執行職務時，先後三次衝撞警員所駕之自小客車之強暴行為，係基於同一妨害
    公務犯意下之接續行為，僅侵害一個法益，只成立單純一罪。爰審酌被告犯罪之
    動機係為逃避警方查緝、目的、手段非輕但所生危害不大，及其犯後猶飾詞狡辯
    ，難認已有悔意等一切情狀，量處如主文所示之刑。
據上論斷，應依刑事訴訟法第二百九十九條第一項前段、刑法第一百三十五條第一項
修正後刑法第四十一條第一項前段、罰金罰鍰提高標準條例第一條前段、第二條，判
決如主文。
中      華      民      國    九十      年      三      月      六      日
                                        法  官    陳  慧  珊
右正本證明與原本無異。
如不服本判決，應於送達後十日內向本院提出上訴狀 （須附繕本） ，上訴於台灣高等
法院台中分院。
中      華      民      國      九十      年      三      月      八    日
                                        書記官
附錄論罪科刑法條
中華民國刑法第一百三十五條第一項：對於公務員依法執行職務時，施強暴脅迫者，
處三年以下有期徒刑、拘役或三百元以下罰金。


司法院資訊處製作；財團法人民間司法改革基金會備份。
